---
title: "Missing_value"
author: "Takahiro"
date: "2019/10/20"
output: html_document
---

# Missing valuesがあるデータを扱います。
使用するデータセットはアメリカのGeneral Social Survey (GSS)のデータです。  
(dataはSourceDataに投入しました)
簡単に各項目の説明を書いておきます。
<ul>
<li>**id:** respondant's unique ID</li>
<li>**health:** self-reported health level with 4 categories: poor, fair, good, excellent</li>
<li>**partyid:** political party affiliation with categories dem, rep, or other</li>
<li>**age:** age in years</li>
<li>**sex:** male or female</li>
<li>**sexornt:** sexual orientation with categories hetero, gay, or bisexual/other</li>
<li>**educ:** number of years of formal education (capped at 20 years)</li>
<li>**marital:** marital status with categories married, never married, and no longer married</li>
<li>**race:** with categories black, white, and other</li>
<li>**income:** in thousands of dollars</li>
</ul>

```{r}
library(tidyverse)
gsshealth <- read.csv("C:/Users/ogmcd/Dropbox/00_2019_Class/Fall/CS109A/Labnotes/data/gsshealth18.csv", header=TRUE)
str(gsshealth)
head(gsshealth)
```

health, partyid, sex, sexornt, marital, raceはfactorになっており扱いやすそうです。  
次はsummary commandでもう少し細かくデータの中身を調べます。
```{r}
gsshealth %>% summary
```

idのMaxからわかる通り、連番になっていないことが少し気にかかりますが、まあ修正せずに行きましょう。
age, education, marital statusにそれぞれ2名ずつ、incomeには661名のNAがあることがわかります。  
incomeは一旦置いておいて、他の3つの変数で、missing valuesがどこにあるかどうかを調べます。

```{r}
which (is.na(gsshealth$age))
which (is.na(gsshealth$educ))
which (is.na(gsshealth$marital))
```

### なお、skimrというパッケージが欠損データの確認に便利です。
```{r}
library('skimr')
gsshealth %>% skimr::skim()
```

binary outcomeとして、healthをpoorとそれ以外に分類します。
```{r}
gsshealth <-
  mutate(gsshealth, poorhealth = if_else(health=='poor', true = 1, false = 0))
```



Original datasetをいじると後から大変なので、一旦copyしておきます。

```{r}
gsscopy <- data.frame(gsshealth)
```

maritalとeducが欠損している人の年齢を見てみます。

```{r}
print(gsscopy$age[is.na(gsscopy$marital)])
print(gsscopy$age[is.na(gsscopy$educ)])
```

まずmaritalについては、結婚していておかしくない年齢なので、marriedを入れましょう。  
educについても、学生ではないことが確認できたので、13年を代入しておきます。  
educの13年はアメリカで言うところの高卒です。  
ageには中央値を入れることに決めました。  
全て恣意的な作業なので、もちろん正当性が担保されているわけではありません。

```{r}
gsscopy$marital[is.na(gsscopy$marital)] <- 'married'
gsscopy$educ[is.na(gsscopy$educ)] <- 13
gsscopy$educ <- as.integer(gsscopy$educ)
gsscopy$age[is.na(gsscopy$age)] <- median(gsscopy$age, na.rm = TRUE)
str(gsscopy)
gsscopy %>% summary
```

問題のincomeですが、試しにmedianを入れてみます。

```{r}
gsscopy <-
  mutate(gsscopy, income_median = if_else(is.na(gsscopy$income), true = median(gsscopy$income, na.rm = TRUE), false = gsscopy$income))
gsscopy %>% summary
```

さて、ここでincomeのヒストグラムを見てみましょう。  
medianで補完したものと補完していないものを比べてみます。

```{r}
hist_inc <- ggplot(data = gsscopy, 
                   mapping = aes(x = income))
hist_inc + geom_histogram(binwidth = 10, alpha = 0.5, fill = 'lightblue') + ylim(0, 1000)
hist_inc_median <- ggplot(data = gsscopy, 
                   mapping = aes(x = income_median))
hist_inc_median + geom_histogram(binwidth = 10, alpha = 0.5, fill = 'darkblue') + ylim(0,1000)
```

極めて当たり前のことですが、medianの部分にすごく高いspikeができてしまい、かなり不自然な分布です。  
もう少しいい補完方法を考えたいところです。  
そこで、gsscopyのincomeのmissing valuesをその他の変数から予測することにしましょう。  
まず、一旦missingを除外して、目的変数をincome, 説明変数をその他の変数としたLinear Regressionを作ります。  
その次に、missingのみのdatasetにLinear Regressionをあてはめ、missingの値を予測します。

```{r}
gsscopy2 <-
  na.omit(gsscopy)
gsscopy2 %>% head
```

ちなみに、Rは回帰分析の際に自動でmissing valueをomitするので、↑の工程はあってもなくても変わりません。  
さて、回帰分析でmissingを予測します。
なお、"add_predictions"というfunctionを使うために、modelrというlibraryが必要です。

```{r}
library(modelr)
model_income <- lm(income ~ health + partyid + age + sex + sexornt + educ + marital + race, data = gsscopy2)
gsscopy_imputed <- 
  gsscopy %>% 
    add_predictions(model = model_income, var = "income_pred") %>% 
    mutate(income_imputed=if_else(condition = is.na(income),
                                  true = income_pred,
                                  false = income %>% as.double())) %>% 
  select(-income_pred)
gsscopy$income %>% summary
gsscopy_imputed$income_imputed %>% summary
```

Linear Modelを使って代入したので、負の値が出てきてしまいました。
とりあえず一旦これを気にせずにLogistic regressionをしてみたいと思います。

```{r}
library(jtools)
Log_model_single_imp <- glm(poorhealth ~ partyid + age + sex + sexornt + educ + marital + race + income, family = binomial(link = 'logit'), data = gsscopy_imputed)
summ(Log_model_single_imp, exp = TRUE, confint = TRUE, digits = 3)
```


また、このモデルではuncertaintyを考慮していないので不自然なdatasetになります。
uncertaintyとは、
$$
Y = \beta_0 + \beta_1X_1 + \cdots + \beta_nX_n + \epsilon
$$
における
$$
\epsilon
$$
のことです。  
ここを改善し何回も代入して多数のdatasetを作り、それぞれで解析して結果を統合するのがmultiple imputationです。  
では実際にやってみます。  
使用するのは、miceというlibraryになります。

```{r}
gss_mi <- data.frame(gsshealth)
library(mice)
imp <- mice(gss_mi,
            m = 10,
            maxit = 50,
            method = "pmm",
            printFlag = FALSE)

summary(imp)
```

imputationが終わったincomeの分布を確認できます。  
青色が欠損データ、赤色がimputationデータです。

```{r}
densityplot(imp)
```

magrittrというlibraryを用いて、imputation dataでのlogistic regressionの結果を統合します。

```{r}
library(magrittr)
combine <- imp %>%
  with(glm(poorhealth ~ partyid + age + sex + sexornt + educ + marital + race + income, family = binomial(link = 'logit')))
#round(summary(pool(combine)), 3)
round(summary(pool(combine), conf.int = TRUE, exponentiate = TRUE), 3)
```

最後に統合したAUROCを求めようとしましたが、上手く行きませんでした。  
誰か助けていただけると。